【裁判字號】    99,抗,121
【裁判日期】    990414
【裁判案由】    聲請迴避
【裁判全文】
臺灣高等法院臺中分院刑事裁定           99年度抗字第121號
抗  告  人
即  聲請人  甲○○
上列抗告人因聲請迴避案件，不服臺灣臺中地方法院中華民國九
十九年一月十五日裁定（九十九年度聲字第一三三號）提起抗告
，本院裁定如下：
    主  文
抗告駁回。
    理  由
一、本件抗告人即聲請人甲○○（以下簡稱為抗告人）之抗告意
    旨，如後附刑事抗告狀之記載（如附件）
二、本件抗告人係對臺灣臺中地方法院九十八年度毒聲字第三九
    三號違反毒品危害防制條例案件（即抗告人經檢察官聲請移
    送觀察勒戒），以書記官執行職務有偏頗之虞之情形，乃依
    據刑事訴訟法第二十五條第一項準用同法第十八條第二款之
    規定，聲請該案書記官迴避。至其就該案書記官執行職務有
    偏頗之虞之陳述，則係對臺灣臺中地方法院九十八年度毒聲
    字第三九三號違反毒品危害防制條例案件，及該案九十八年
    八月二十六日更正抗告人「姓」名之刑事裁定，以及該案九
    十八年十一月二十五日駁回抗告人之抗告之刑事裁定，略稱
    ：（一）法院之判決，如僅製作判決書，未依法宣示或送達
    者，不生判決效力，此項程序最為重要，宣示筆錄及送達證
    書均應附卷，以為履行此項程序之證明；（二）得為抗告或
    駁回聲明之裁定，應注意敘述理由，上訴或抗告，有不合法
    律上之程序而可補正者，應定期間先命補正，不得逕予駁回
    ；（三）「判決一經宣示，為該判決之法院即應受其拘束，
    縱使其後發覺為誤，亦不得自行更正，此徵諸刑事訴訟法並
    無與民事訴訟法第二百三十二條同一之規定，其義自明，原
    審以判決之主文記載錯誤，以裁定將其更正，此項裁定，依
    法自屬無效」；（四）又按「觀察勒戒處分執行條例」第三
    條第一項規定：「檢察官依毒品危害防制條例第二十條第一
    項規定命送勒戒處所執行觀察勒戒處分者，應先向法院聲請
    裁定，法院應於受理聲請後二十四小時內為之」，惟本件自
    始至終，均未曾由檢察官向臺灣臺中地方法院聲請，臺灣臺
    中地方法院書記官違法之裁定，容有誤會等情。
三、惟依據刑事訴訟法第二十五條第一項準用同法第十八條第二
    款規定，得聲請書記官迴避原因之所謂『足認其執行職務有
    偏頗之虞者』，係指以一般通常之人所具有之合理觀點，對
    於該承辦書記官能否為公平之執行職務，均足產生懷疑；且
    此種懷疑之發生，存有其完全客觀之原因，而非僅出諸當事
    人自己主觀之判斷者，始足當之。經查，裁定原本之製作及
    更正，均屬該案承辦法官之職權，書記官僅係依據承辦法官
    所製作之裁定（含更正裁定）原本內容，再製作正本送達於
    該裁定（含更正裁定）之當事人（含檢察官及被告）；故上
    開聲請書記官迴避意旨（二）、（三）、（四）所載事項，
    本質上即非屬書記官之職務，自無書記官執行上開職務有偏
    頗之虞之情形可言。另上開裁定未經宣示，並無宣示筆錄可
    言，送達證書之附卷亦屬當然，上開案件亦然，否則案件即
    無從認定已否確定。本件抗告人以上開事由聲請上開案件之
    書記官迴避，其聲請核無理由，原裁定駁回其聲請，依法自
    無不當。
四、本件抗告人雖再以後附之刑事抗告狀提起本件抗告，但檢察
    官依據毒品危害防制條例第二十條第一項之規定聲請法院裁
    定，依法無須將上開聲請書（即抗告意旨所指之九十八年度
    聲觀字第二八九號）送達被告之規定。而臺灣臺中地方法院
    受理該案後之九十八年度毒聲字第三九三號九十八年六月十
    七日及八月二十六日刑事裁定，均有分別對本件抗告人設籍
    之住所（即臺中市○區○○里○○路七五巷六號）及當時居
    所（即臺中市○區○○○街七巷六號）為送達（均為寄存送
    達），送達證書均有附卷，此部分事實亦經本院調取上開刑
    事卷宗審認無誤。抗告意旨就此部分所指摘之事項，核與事
    實不符。此外，抗告意旨亦未提出可認其聲請迴避之書記官
    有「足認其執行職務有偏頗之虞者」之情形之事證，其提起
    本件抗告，核無理由，應予駁回。
五、據上論斷，應依刑事訴訟法第四百十二條，裁定如主文。
中    華    民    國    99    年    4     月    14    日
            刑事第三庭   審判長法  官   王  增  瑜
                               法  官   梁  堯  銘
                               法  官   廖  柏  基
以上正本證明與原本無異。
不得再抗告。
                               書記官   曾  煜  智
中    華    民    國    99    年    4     月    14    日

司法院資訊處製作；財團法人民間司法改革基金會備份。
